台灣高等法院台中分院刑事判決　　　　　　　　　　九十一年度上訴字第六八八號
　　上　訴　人
　　即　被　告　乙○○
　　選任辯護人　周金城
右上訴人因違反著作權法等案件，不服臺灣彰化地方法院九十年度訴字第九０七號中
華民國九十一年二月十五日第一審判決（起訴案號：臺灣彰化地方法院檢察署八十九
年度偵字第八一五七號），提起上訴，本院判決如左：
      主  文
原判決撤銷。
乙○○連續以犯明知為侵害著作權之物而意圖營利而交付之方法侵害他人之著作權，
處有期徒刑陸月，併科罰金新台幣拾肆萬元，有期徒刑如易科罰金，罰金如易服勞役
，均以新台幣玖佰元（即銀元參佰元）折算壹日。扣案之如附表所示仿冒遊戲光碟片
壹佰捌拾片均沒收。
      事  實
一、乙○○係設在彰化縣和美鎮○○路四一號「柏全電視遊樂器專賣店」之負責人，
    明知日商新力電腦娛樂股份有限公司（下稱新力公司）所開發之「Play Station
    」家庭用電視遊樂器電子遊樂系統之系列，如附表所示遊戲光碟片，分別係新力
    公司、日商‧思奎爾股份有限公司、日商‧卡波光股份有限公司、日商‧可樂美
    股份有限公司所著作，並由新力等公司及英特全股份有限公司分別在日本及台灣
    同步發行，該等日本著作仍受我國著作權法之保護，非經新力等公司之同意或授
    權，不得擅自重製、散布或意圖營利而交付。乙○○竟仍基於意圖營利之概括犯
    意，自民國八十九年六月份起向綽號「阿裕」姓名年籍不詳之成年男子及程信勝
    （另經本院判處有期徒刑一年，緩刑四年確定）等人，以每片新台幣（下同）二
    十五元之價格購入上開未經授權而擅自重製之遊戲光碟片，並以每片五十元、六
    十元不等之價格，連續販售予不特定之顧客謀利，以此方式侵害前開著作權人之
    著作權。嗣於八十九年十月二十五日下午四時四十分許，在上址及彰化縣和美鎮
    ○○路三三０號倉庫為警查獲，並扣得遊戲光碟片四千二百零二片及目錄五十一
    本。
二、案經新力公司等訴由內政部警政署保安警察第二總隊第三大隊第一中隊報請臺灣
    彰化地方法院檢察署檢察官偵查起訴。
      理  由
一、訊據被告乙○○對於前揭意圖營利而販售客戶仿冒遊戲光碟為警查獲之事實自白
    不諱，核與告訴人之代理人曾筱茜、謝孟馨指訴情節相符，並有查獲現場相片二
    十一幀及如附表所示仿冒遊戲光碟扣案可資佐證。雖矢口否認有何違反著作權法
    等犯行，辯稱：I商標圖樣、公司名稱及授權文字等數位影音資料，並非標示於
    扣案光碟片上，而是必須藉由主機執行始得表現於電視螢幕上。II本件就本質上
    為涉嫌侵害著作權案件，與違反商標法或偽造文書無涉。III本案僅一百八十片涉
    及著作權侵害問題，約占扣案光碟片百分之四．三，應不構成常業犯。Ⅳ扣案光
    碟內存日商遊戲軟體並未取得我國著作權之保護等語。
二、本院查：
  (一)按著作權法第四條規定：「外國人之著作合於左列情形之一者，得依本法享有著
    作權。但條約或協定另有約定，經立法院議決通過者，從其約定。一、於中華民
    國管轄區域內首次發行，或於中華民國管轄區域外首次發行後卅日內在中華民國
    管轄區域內發行者。但以該外國人之本國，對中華民國人之著作，在相同之情形
    下，亦予保護且經查證屬實者為限。二、依條約、協定或其本國法令、慣例，中
    華民國人之著作得在該國享有著作權者」，而目前與我國有著作權互惠關係，其
    國人之著作得依前述條文第二款之規定，受我國著作權法之保護者，計有美國、
    英國、香港、西班牙僑民及韓國僑民。又經查證我國人之著作如於日本首次發行
    ，或於其他國家或地區首次發行後卅日內於日本管轄區域內發行，亦受著作權法
    之保護。因此，日本雖與我國無著作權互惠關係，惟其著作如合於著作權法第四
    條第一款之規定，亦可受著作權法之保護。是依上開法條規定及說明，日本之著
    作物如於中華民國管轄區域內首次發行，或於中華民國管轄區域外首次發行後卅
    日內在中華民國管轄區域內發行者，在我國亦受著作權法之保護。
  (二)又，所謂「發行」依同法第三條第十二款之規定係指「權利人散布能滿足公眾合
    理需要之重製物」而言。參酌行政法院八十三年度判字第一三七四號判決所示：
    著作權法第四條第一項前段所謂「外國人之著作於中華民國區域內首次發行」得
    享有著作權之規定，重在發行之事實，故如合於首次發行，使不特定之多數人得
    共見共聞，知有新著作物之發表即克當之，初不問發行日或公開日是否有交易之
    成立等語，在解釋上，固不能係以著作權人已舖貨之家數，或已進口之數量，是
    否已達可能使用該著作物人數之相當比例，或其舖貨之商家數量是否已達一定數
    量，為其認定依據，而應以著作權利人主觀上，是否有「散布能滿足公眾合理需
    要之重製物」之意思與準備，即著作權人是否有欲進入該市場，以行使其著作權
    之意思，而在客觀上，著作權利人在該市場是否有提供合理數量之該著作，以供
    該市場需要之事實，為其認定之標準，方合上開規定之目的與精神。
　(三)本件如附表所示新力等公司所有遊戲軟體著作物，經新力等公司於我國及日本首
    次發行，已據告訴人提出之發行單據、進貨單、發票、出貨單、期末、期初存量
    明細表等資料在卷足憑，依告訴人等所提書證，附表所示著作物所為之發行上市
    及銷售上開著作物之遊戲光碟之行為，已足以認告訴人等就上開著作物，有在臺
    灣地區上市進入臺灣遊戲光碟市場之意思，且以所進口之數量，亦足認上開著作
    物正版遊戲光碟，在客觀上已提供合理數量之該著作，以供臺灣地區遊戲光碟市
    場之需要，應認告訴人等上開著作，在臺灣地區所為，已合於我國著作權法第三
    條第一項第十二款規定「發行」指權利人散布能滿足公眾合理需要之重製物之要
    件，上開著作自應受我國著作權法之保護。參以前揭正版遊戲光碟每片通常交易
    價格為一千五百元左右，被告以顯不相當之五、六十元價格販賣查扣之物品，又
    販賣扣案光碟片時，係以目錄置於店內，顧客選定後，再至倉庫將盜版品藏放在
    牌照號碼為ＮＴＹ─一八七號機車置物箱內運送之情節觀之，被告乙○○顯已知
    悉所販賣之光碟片係侵害他人著作權之物甚明。本件事證明確，被告犯行堪以認
    定。
三、至被告是否應構成常業犯一節，按就所謂常業犯，歷來最高法院相關之見解如下
    ：
  (1)八十五年度台上字第二０八０號要旨：所謂常業犯，係指將犯罪作為賴以維生之
    職業者而言。侵害著作權之常業犯，應係指「以侵害著作權營生」或「恃侵害著
    作權為生」，始克相當。故行為人縱先後多次侵害著作權之行為，如並未以之維
    生，仍不得謂係常業犯。
  (2)八十四年度台上字第五０六三號要旨：查所謂常業犯，係指以犯罪為職業並恃之
    以維生而言。侵害著作權之常業犯，雖不必以侵害著作權為唯一之謀生方法，仍
    應有以侵害著作權恃為主要之營生，亦即以犯罪不法所得為其主要生活依據之一
    ，始克相當。
  (3)八十四年度台上字第一四九七號要旨：常業犯係以犯罪為職業並恃以維生，自有
    以犯罪不法所得為其主要生活依據之客觀事實為必要，始克符合恃以為生之旨趣
    。本件上訴人主張其所經營之「先鋒影視社」店內共有錄影帶逾萬捲，皆為合法
    授權之正版帶，扣案侵犯他人著作權之錄影帶僅有四捲，佔店內全部錄影帶比例
    不及千分之一，並非伊所賴以維生云云，倘屬非虛，上訴人被查獲非法重製之錄
    影帶既占店內合法授權之正版帶之比率極低，第一審及原審判決亦認上訴人出租
    該重製錄影帶數量不多，所得之利益甚微，如此少量之錄影帶之出租及微薄之利
    益，上訴人之影視社如何恃以維持生計﹖上訴人縱有擅自出租侵害他人著作財產
    權之犯行，所為是否構成常業罪責，非無研求之餘地。
  (4)八十三年度台上字第六七四三號要旨：所謂常業犯，係指將犯罪作為賴以維生之
    職業者而言。侵害著作權之常業犯，應係指「以侵害著作權營生」或「恃侵害著
    作權為生」，始克相當。故行為人縱先後有多次侵害著作權之行為，如並未以之
    維生，仍不得謂係常業犯。本件上訴人經營黎明影視社，扣案侵害他人著作權之
    錄影帶僅七捲，所占上訴人經營影視社錄影帶之比例若干？上訴人在合法營業之
    同時，是否須賴出租扣案錄影帶七捲維生，自有研求之餘地。
  (5)八十三年度台上字第五六０號要旨：刑事法上之常業犯，雖不以無其他正當職業
    為必要；然必須行為人以反覆實施此類犯罪為業，並恃以維生，始稱相當。就著
    作權法上所稱之擅自重製他人之歌曲著作之常業犯以言，自應有積極證據足認其
    以擅自重製他人之著作，為其職業並恃之維生，為其犯罪構成要件；不能僅因行
    為人經營此項發行、販賣歌曲唱片、錄音帶之行業，即推認其恃擅自重製他人之
    著作維生。
四、查本件公訴人因查獲之違法軟體光碟高達四千多片，而以常業犯起訴前來。惟經
    本院審理結果，認僅其中如附表所示一百八十片涉有違法著作權法，是並無積極
    充分之證據足以證明被告用以經營之非法著作軟體，占其所整體經營「柏全電視
    遊樂器專賣店」之比例已高達「以侵害著作權營生」或「恃侵害著作權為生」之
    程度。依「證據裁判」原則及「罪疑惟輕」原則，並參諸上開歷來最高法院關於
    常業犯之見解，既不能充分積極證明被告之犯行業已該當常業犯之要件，自應將
    此利益歸諸被告，僅能認定被告所犯係著作權法第九十三條第三款、第八十七條
    第二款之一般犯，並非第九十四條之常業犯。是起訴法條尚有未洽，應以變更。
    被告先後多次犯行，時間緊接，犯罪構成要件相同，顯係基於概括之犯意反覆為
    之，為連續犯，應依法論以一罪，並依法加重其刑。原審予以論罪科刑固非無見
    ，惟原判決誤認：I被告另成立行使偽造文書罪及違反商標法罪。II扣案之四千
    二百零二片光碟片均構成違反著作權法罪（均詳見後述）尚有未洽。被告上訴，
    就此部分為有理由，自應予撤銷改判。查被告明知販售盜版光碟係屬不法，仍為
    圖不法利益，而為本件犯行，破壞告訴人公司之信譽及營業利潤，爰審酌上情、
    被告素無不良犯行、犯罪目的、手段、生活狀況、智識程度、犯罪所生之損害及
    犯罪後態度等一切情狀，量處如主文第二項所示之刑，並分別諭知易科罰金及易
    服勞役之折算標準，在罰金。（含得易科罰金）刑度可能範圍內加以處罰，以儆
    效尤。扣案如附表所示光碟片一百八十片係被告所有，供犯罪所用之物，此業據
    被告供明在卷，爰依刑法第三十八條第一項第二款之規定併予宣告沒收。至扣案
    之軟體光碟既僅有一百八十片涉及不法，占扣案光碟片全數百分之四．三許，扣
    案光碟目錄五十本既無法證明係專供販售違法光碟之用，爰不為沒收之諭知，併
    此敘明。
五、公訴意旨另以：被告明知「ＰＳ設計圖」及「ＳＥＧＡ」商標圖案，分別新力公
    司及日商世雅企業股份有限公司（下稱世雅公司），向經濟部中央標準局（現改
    制為智慧財產局）註冊為第七一○四五四號及第二四九○七○號商標，而核准取
    得商標專用權，均仍在專用期間，且指定使用於電腦、錄有電腦程式之磁碟、磁
    卡、磁帶及光碟等商品，近年在全球個人電腦遊樂器市場行銷甚廣，品質著有商
    譽，均為業界及消費大眾所共知；竟仍基於意圖營利之常業之犯意，自民國八十
    九年六月份起向綽號「阿裕」姓名年籍不詳之成年男子及程信勝等人，以每片二
    十五元之價格購入上開仿冒商標圖樣未經授權而擅自重製之遊戲光碟片，其又明
    知上開仿冒之遊戲光碟片於執行後，會出現偽造之「ＬｉｃｅｎｓｅｄｂｙＳｏ
    ｎｙＣｏｍｐｕｔｅｒＥｎｔｅｒａｉｎｍｅｎｔＩｎｃ. 」（中譯：由新力電
    腦娛樂股份有限公司授權）或「ＰＲＯＤＵＣＥＤＢＹｏｒＵＮＤＥＲＬＩＣＥ
    ＮＳＥＦＲＯＭＳＥＧＡＥＮＴＥＲＰＲＩＳＥＳ, ＬＴＤ」（中譯：由世雅企
    業股份有限公司製造或授權）等字樣，竟仍以每片五十元、六十元不等之價格，
    連續販售予不特定之顧客謀利，並賴以為生活之資而以此為常業，以此方式侵害
    前開著作權人之著作權，又該仿冒光碟於執行後出現之授權字樣，亦足以對外表
    示該光碟係新力公司、世雅公司所生產，足以生損害於新力及西雅公司，因認被
    告另涉有違反商標法、著作權法及行使偽造文書罪嫌。
六、本院查：
  (一)就扣案光碟違反商標法部分
  (1)由客觀構成要件言，被告並無商標法上「商標使用」行為
    按商標法第六條規定，本法所稱「商標之使用」，係指為「行銷之目的」，將商
    標用於商品或其包裝、容器、標貼、說明書、價目表或其他類似物件上，而持有
    、陳列或散布，如非以行銷為目的而使用到他人之註冊之商標，自與侵害商標法
    之規定不符（最高法院七十五年度台上字第七四四八號、八十六年度臺非字第一
    四八號判決參照）。次按商標法保護商標專用權，其立法目的是為避免混同、誤
    認及維護工商業公平競爭之秩序，故商標法上所稱之「使用」，係強調為行銷之
    目的，而將商標用在商品上、或包裝上、容器上，使有意購買之消費者認識其為
    原廠商營業之商品而言，倘今消費者不致誤認為原廠商之商品，應非商標法所欲
    規範之行為（行政法院二十四年判字第二十五號判例參照）。易言之，商標權之
    「侵害」係基於「行銷自己之產品」，於行銷時以使消費者誤認為該知名或經他
    人已註冊之商標以便搭售自己之產品為目的。本件被告所販售之前開封面未印有
    新力公司及西雅公司名稱、條碼及前揭商標圖樣之光碟，由外觀視之，不論光碟
    片本身或紙質外包裝，均未標示任何商標，顯無使人混同誤認係正廠產品之虞及
    藉此搭售自己產品之目的。拷軟體在電視影像中之所以會出現商標圖樣，實係
    不詳人士盜拷軟體侵害著作權之當然結果。前開查扣之遊戲光碟片係被告將光碟
    片出售予不特定顧客，客戶於購買後，再將之置於適合執行光碟片內儲存程式之
    主機，經由電視螢幕播放其內容之遊戲軟體光碟所儲存之程式內容，客戶始得利
    用其配備玩樂，是此類光碟片係由客戶先向被告購入光碟片後，再以其所自備之
    電腦遊戲主機配合電視螢幕等相關硬體設置完備後，將光碟片置於主機執行光碟
    片內儲存之程式時，始有在電視螢幕出現告訴人公司之前揭商標圖樣或公司名稱
    、「Play Station」及 Licensed by Sony Computer Enterprisment.Ltd. 或「
    PRODUCED By Or UNDER LICENSE FROM SEGA ENTERPRISES.LTD.」 等英文字樣及
    授權文字，是縱認此種標示型態足資一般商品購買人認識其所表彰之商品來源，
    解釋上屬商標法第六條第一項所稱之其他類似物件之範疇，惟被告出售光碟片時
    ，並非如前述透過主機及電視螢幕顯示光碟片內所儲存之新力公司、西雅公司名
    稱及前揭商標圖樣、遊戲內容後始得販賣遊戲光碟片，而僅係單純交付光碟片予
    顧客。是於「交易過程中」，被告所販售之仿冒遊戲光碟片內儲存之商標圖樣及
    授權文字係隱而未見，客觀上自無商標之使用可言，換言之該盜版光碟之重製者
    ，不論係被告或另有其人，在客觀上均無「使用」他人已註冊或知名之商標藉此
    混充真品之情事。
  (2)由主觀構成要件而言，被告並無侵害商標或使人產生混淆之欺騙他人之犯意
    按商標法第六十二條、第六十三條由體系解釋觀之，具有承接之性質，應作綜合
    解釋，無論係製造、販賣或輸出輸入者，均須主觀上具有使人誤認或混淆不同商
    品之意圖，始可能符合上開商標法之罪。然查：本件被告主觀上若有意使用該商
    標造成有意消費之人誤認上開盜拷軟體即係新力公司或西雅公司所出品之原版軟
    體，理應於外包裝上貼上足以使人誤認之日本原廠商之商標圖樣，然扣案之盜版
    光牒，其「包裝內外」均未有任何商標或圖案，依被告所供，原版軟體市價均在
    一千五百元，而前開盜拷光碟每片僅以五、六十元之低價出售，顯無使消費者產
    生任何誤認其以五、六十元低價所購且外包裝上並無新力公司或西雅公司名稱及
    商標之光碟即為前開公司所產製之真品遊戲光碟之可能，顯見被告並無致使消費
    者或使用者產生混淆誤認為正廠產品之意，是實難認為被告有侵害他人商標或使
    人產生與真品相混淆之欺騙他人之主觀犯意。是綜上所述，被告販售光碟片封盒
    上未印有新力公司或西雅公司名稱、條碼及前揭商標圖樣之盜版遊戲光碟片之行
    為，尚與商標法第六十二條第一款、同法第六十三條之構成要件有間。
  (二)就扣案光碟涉及偽造文書部分
  (1)刑法第二百十六條、第二百十條之行使偽造私文書罪，乃依文書之用法，以之充
    作真正文書加以使用之意，故必須行為人就偽造文書之內容向他方有所主張，始
    與行使偽造私文書犯罪之構成要件該當，最高法院七十二年台上字第四七○九號
    著有判例。
  (2)前開光碟片所以出現新力公司、世雅公司商標圖樣及名稱、授權文字，實係不詳
    盜拷軟體侵害著作權時之當然結果，被告除販賣該盜拷軟體外，客觀上並未特別
    有一公告週知有意消費之人，該軟體係經原公司合法授權之「行使偽造文書」之
    意思傳達，就消費者而言，由價格上仿製品與真品間之懸殊，購買者一望而知該
    光碟係盜拷軟體，並無造成消費者誤認該軟體係由告訴人公司製造或授權製造可
    能。且告訴人公司之損害顯然來自著作權遭侵害，而非上開影像顯現之結果，此
    所謂「行使」，應不具法律上規範意義，就客觀構成要件言，被告並無行使偽造
    私文書之「行使」行為。
  (3)就被告主觀犯意而言，被告意圖營利販售盜拷光碟，消費者基於貪便宜之心態，
    以極為懸殊之價格，購買盜拷光碟，兩者就交易標的為盜拷軟體心知肚明，消費
    者本無意以五、六十元之價格購買告訴人公司本件正版產品，被告亦無意出售正
    版軟體，是在主觀上亦難謂被告就上開授權文字有行使之意。
  (4)新力公司、世雅公司商標圖樣及名稱、授權文字係經主機執行光碟片內儲存之程
    式始得表現於電視螢幕上，而非表現於光碟片外觀，上開於電視螢幕出現之商標
    、英文名稱及授權文句係被告先將光碟片售予不特定之顧客，該顧客事後再將之
    置於適合執行該光碟片電腦軟體程式之主機內，配合電視等相關設備，使之出現
    於電視螢幕上，此一結果並非被告販賣電腦遊戲光碟片之時所發生，而係顧客事
    後自行執行光碟片內之檔案程式之結果，被告於交易過程對於該等商標、英文名
    稱及授權文字並未對顧客為任何主張，被告所為與刑法第二百十六條、第二百十
    條行使偽造私文書罪之犯罪構成要件並不該當。
  (三)就附表所示光碟片以外扣案光碟違反著作權部分
    依前所述，此部分之光碟是否違反著作權法，應以上開著作是否受到我國著作權
    法保護為斷，告訴人就此部分日本著作物並未提出任何於中華民國管轄區域內首
    次發行，或於中華民國管轄區域外首次發行後卅日內在中華民國管轄區域內發行
    之相關證據，自難認定此部分之著作具備上開發行之要件，自難為有罪之認定。
  (四)本案之本質係著作權之侵害，本件被告之行為既不該當商標法及行使偽造文書罪
    之構成要件，自不得以上開罪名相繩，惟公訴人就違反商標法及附表所示光碟片
    以外之扣案光碟部分與前開有罪部分，依想像競合犯裁判上一罪及常業犯起訴，
    均不另為無罪之諭知。至原審認被告涉有行使偽造文書罪，並認與前開有罪部分
    有裁判上一罪關係，亦有未當，均說明如上。
七、據上論斷，應依刑事訴訟法第三百六十九條第一項前段、第三百六十四條、第二
    百九十九條第一項前段、第三百條，著作權法第第九十三條第三款、第八十七條
    第二款，刑法第十一條前段、第五十六條、第四十一條第一項、第四十二條第二
    項、第三十八條第一項第二款，罰金罰鍰提高標準條例第二條第一項，判決如主
  文。
本案經檢察官甲○○到庭執行職務。
中      華      民      國     九十一    年      六     月    二十八    日
                                   臺灣高等法院臺中分院刑事第四庭
                                         審判長法  官  洪  耀  宗
                                               法　官  江  德  千
                                               法  官  劉  登  俊
右正本證明與原本無異。
如不服本判決應於收受送達後十日內向本院提出上訴書狀，其未敘述上訴之理由者並
得於提起上訴後十日內向本院補提理由書（均須按他造當事人之人數附繕本）。
                                               書記官  鄧　智　惠
中      華      民      國　  九十一     年      七       月     一     日
                                                              　　　　　Ｆ
~ihg2t32x0l0q2;
附表：
┌──────────────┬──┬───────────────────┐
│                            │    │該仿品光碟所侵害之權利暨被害人        │
│                            │    ├──────┬────┬───────┤
│遊戲軟體仿品光碟名稱        │片數│「PS設計圖」│授權文句│   遊戲軟體   │
│                            │    │            │        │   著作權人   │
│                            │    │  商標權人  │之名義人│（首次發行日）│
├──────────────┼──┼──────┼────┼───────┤
│ELEMENTAL GEARBOLT          │ ６ │新力公司    │新力公司│   新力公司   │
│幻世虛構精靈機導彈          │    │            │        │ （1997.12.11.）│
├──────────────┼──┼──────┼────┼───────┤
│神劍闖江湖                  │ ３ │新力公司    │新力公司│   新力公司   │
│                            │    │            │        │ （1997.12.18.）│
├──────────────┼──┼──────┼────┼───────┤
│Spyro the Dragon            │ ５ │新力公司    │新力公司│   新力公司   │
│寶貝龍                      │    │            │        │ （1999.4.1.）│
├──────────────┼──┼──────┼────┼───────┤
│APE ESCAPE                  │ ４ │新力公司    │新力公司│   新力公司   │
│捉侯冒險記                  │    │            │        │ （1999.6.）│
├──────────────┼──┼──────┼────┼───────┤
│WILD ARMS 2                 │ ６ │新力公司    │新力公司│   新力公司   │
│野戰神兵 2                  │    │            │        │ （1999.9.2.）│
├──────────────┼──┼──────┼────┼───────┤
│ARC THE LAD 3               │ ２ │新力公司    │新力公司│   新力公司   │
│妖精戰士 3                  │    │            │        │ （1999.10.）│
├──────────────┼──┼──────┼────┼───────┤
│ALUNDRA 2                   │ ７ │新力公司    │新力公司│   新力公司   │
│夢的冒險2魔進化之謎         │    │            │        │ （1999.11.18.）│
├──────────────┼──┼──────┼────┼───────┤
│THE LEGEND OF DRAGOON      │  │新力公司    │新力公司│   新力公司   │
│龍魂騎士傳說                │    │            │        │ （1999.12.2.）│
├──────────────┼──┼──────┼────┼───────┤
│Vib-ribbon                  │ ６ │新力公司    │新力公司│   新力公司   │
│動感音符                    │    │            │        │ （1999.12.9.）│
├──────────────┼──┼──────┼────┼───────┤
│GRAN TURISMO 2              │ ６ │新力公司    │新力公司│   新力公司   │
│GT2實戰賽車                 │    │            │        │ （1999.12.11.）│
├──────────────┼──┼──────┼────┼───────┤
│Crash Bandicoot Racing      │ ７ │新力公司    │新力公司│   新力公司   │
│瘋狂小子                    │    │            │        │ （1999.12.16.）│
├──────────────┼──┼──────┼────┼───────┤
│Spyro & Sparx Tondemo Tours │ ６ │新力公司    │新力公司│   新力公司   │
│寶貝龍                      │    │            │        │ （2000.3.16.）│
├──────────────┼──┼──────┼────┼───────┤
│FINAL FANTASY Ⅷ            │  │新力公司    │新力公司│  思奎爾公司  │
│太空戰士八                  │    │            │        │ （1999.2.11.）│
├──────────────┼──┼──────┼────┼───────┤
│LEGEND OF MANA              │ ３ │新力公司    │新力公司│  思奎爾公司  │
│聖劍傳說                    │    │            │        │ （1999.7.15.）│
├──────────────┼──┼──────┼────┼───────┤
│FINAL FANTASY 9 I          │ ４ │新力公司    │新力公司│  思奎爾公司  │
│太空戰士九                  │    │            │        │ （2000.7.7.）│
└──────────────┴──┴──────┴────┴───────┘
┌──────────────┬──┬───────────────────┐
│                            │    │該仿品光碟所侵害之權利暨被害人        │
│                            │    ├──────┬────┬───────┤
│遊戲軟體仿品光碟名稱        │片數│「PS設計圖」│授權文句│   遊戲軟體   │
│                            │    │            │        │   著作權人   │
│                            │    │  商標權人  │之名義人│（首次發行日）│
├──────────────┼──┼──────┼────┼───────┤
│BIOHAZARD 2                 │ １０ │新力公司    │新力公司│  卡波光公司  │
│幽靈古堡 2                  │    │            │        │ （1998.1.）│
├──────────────┼──┼──────┼────┼───────┤
│DINO CIRSIS                 │  │新力公司    │新力公司│  卡波光公司  │
│恐龍危機                    │    │            │        │ （1999.7.1.）│
├──────────────┼──┼──────┼────┼───────┤
│BIOHAZARD 3 LAST ESCAPE     │ ６ │新力公司    │新力公司│  卡波光公司  │
│惡靈古堡3                   │    ││        │ （1999.9.）│
├──────────────┼──┼──────┼────┼───────┤
│Dance Dance Rvolution2      │  │新力公司    │新力公司│  可樂美公司  │
│勁爆熱舞2                   │    │            │        │ （1999.8.）│
├──────────────┼──┼──────┼────┼───────┤
│ 合  計                     │180 │            │        │              │
└──────────────┴──┴──────┴────┴───────┘
                                                                          Ｆ
